【裁判字號】    96,易,495
【裁判日期】    950817
【裁判案由】    竊盜
【裁判全文】
臺灣屏東地方法院刑事判決               96年度易字第495號
公  訴  人  臺灣屏東地方法院檢察署檢察官
被      告  乙○○
選任辯護人  鍾治漢律師
被      告  甲○○
上列被告因竊盜案件，經檢察官提起公訴（96年度偵字第1350號
），被告於本院準備程序中就被訴事實為有罪之陳述，經本院合
議庭裁定由受命法官獨任依簡式審判程序審理，判決如下：
    主  文
乙○○、甲○○共同竊盜，均累犯，各處有期徒刑肆月，如易科
罰金，均以新台幣壹仟元折算壹日。各減為有期徒刑貳月，如易
科罰金，均以新台幣壹仟元折算壹日。
    事  實
一、乙○○前於民國94年間因詐欺案件，經本院以94年度簡字第
    1608號判處有期徒刑4 月，並經本院以95年度簡上字第15號
    駁回上訴而確定，於95年8 月24日因易科罰金執行完畢。甲○○於92年間因竊盜案件經本院以92年度易字第521 號判處
    有期徒刑1 年4 月，緩刑4 年確定，復因違反毒品危害防制
    條例案件，經撤銷前開緩刑，入監執行後，於95年10月25日
    縮短刑期假釋出監付保護管束，於95年12月22日保護管束期
    滿，未經撤銷假釋以已執行完畢論。
二、詎2 人各經前開有期徒刑執行完畢，竟不知警惕，於96年1
    月30日晚間20時許，由乙○○駕駛車牌號碼8M─6646號自用
    小貨車搭載甲○○，途經屏東縣萬巒鄉佳林橋東側、丙○○
    所栽種之檳榔園，見該檳榔園工寮之大門鎖鍊遭不詳人士以
    不詳工具剪斷，竟共同基於意圖為自己不法所有之竊盜犯意
    聯絡，進入工寮共同徒手竊取鍍鋅鐵管1 支（直徑14公分、
    長343 公分、重38.5公斤）及工字鐵2 支（其中1 支長368
    公分、規格Ｈ100 、200 、重83.4公斤，另1 支長252 公分
    、規格Ｈ150 、252 、重33.4公斤），得手後於同日晚間20
    時30分許以上揭車輛載運至屏東縣潮州鎮○○○路319 之3
    號「志隆企業行」，以新台幣（下同）1,366 元之價格出售
    給不知情之紀志隆。嗣因丙○○發現鐵材遭竊後，於同年月
    31 日12 時30分許至「志隆企業行」找尋，發現遭竊之鐵材
    ，報警後循線查獲上情。
三、案經丙○○訴由屏東縣警察局潮州分局報告臺灣屏東地方法
    院檢察署檢察官偵查起訴。
    理      由
壹、程序部份
一、按除被告所犯為死刑、無期徒刑、最輕本刑為3 年以上有期
    徒刑之罪或高等法院管轄第一審案件者外，於法院行準備程
    序進行中，被告先就被訴事實為有罪之陳述時，審判長得告
    知被告簡式審判程序之旨，並聽取當事人、代理人、辯護人
    及輔佐人之意見後，裁定進行簡式審判程序；且受命法官行
    準備程序，與法院或審判長有同一之權限；又簡式審判程序
    之證據調查，不受刑事訴訟法第159 條第1 項、第161 條之
    2 、第161 條之3 、第163 條之1 及第164 條至第170 條規
    定之限制，刑事訴訟法第273 條之1 第1 項、第279 條第2
    項前段、第273 條之2 分別定有明文。被告二人所為係犯死
    刑、無期徒刑、最輕本刑為3 年以上有期徒刑以外之罪，其
    於準備程序中就被訴事實為有罪之陳述，經受命法官告知簡
    式審判程序之旨，並聽取公訴人、被告之意見後，本院合議
    庭認為適宜由受命法官獨任進行簡式審判程序，依刑事訴訟
    法第273 條之1 第1 項規定，裁定由受命法官獨任進行審判
    程序，合先敘明。
貳、實體部分
一、前揭犯罪事實，除據被告二人於警偵訊與本院審理時均自白
    不諱，並經證人即被害人丙○○於警詢中陳明失竊情事，證
    人紀志隆於警詢中證述向被告二人收購上開贓物一事，復有
    贓物認領保管單1 紙、查獲照片18幀在卷可稽，堪信為真。
    被告乙○○、甲○○之犯罪事證已臻明確，應依法論科。
二、核被告乙○○、甲○○所為，均係犯刑法第320 條第1 頂普
    通竊盜罪。2 人就本件犯罪有犯意聯絡及行為分擔，均為共
    同正犯。又被告乙○○前於94年間因詐欺案件，經本院以94
    年度簡字第1608號判處有期徒刑4 月，並經本院以95年度簡
    上字第15號駁回上訴而確定，於95年8 月24日因易科罰金執
    行完畢。被告甲○○於92年間因竊盜案件經本院以92年度易
    字第521 號判處有期徒刑1 年4 月，緩刑4 年確定，復因違
    反毒品危害防制條例案件，經撤銷上開緩刑，入監執行後，
    於95年10月25日縮短刑期假釋出監付保護管束，於95年12月
    22日保護管束期滿，未經撤銷假釋以已執行完畢論一節，有
    2 人臺灣高等法院被告前案紀錄表及臺灣屏東地方法院檢察
    署刑案資料查註紀錄表各1 份在卷可按，均為受徒刑之執行
    完畢，5 年以內因故意而再犯本件有期徒刑以上之罪，各應
    依累犯之規定，加重其刑。
三、爰審酌被告二人之年齡均尚輕，本應自食其力謀生，竟為貪
    圖小利，造成被害人之損害，於法本不應加以輕縱；惟考量
    被告2 人犯罪後均能坦承犯行，態度尚可，贓物價值非鉅，
    且被告二人均於事後與被害人達成和解並賠償6,000 元之金
    額（見偵卷第10頁和解證明書）等一切情狀，各量處如主文
    所示之刑，以資儆懲。又被告二人犯罪時間在96年4 月24日
    以前，所犯符合中華民國九十六年罪犯減刑條例第2 條第1
    項第3 款所定之減刑條件，應依該規定各減其刑期為二分之
    一，故各減為有期徒刑2 月，並諭知易科罰金之折算標準。
據上論斷，依刑事訴訟法第273 條之1 第1 項、第299 條第1項
前段，中華民國九十六年罪犯減刑條例第2 條第1 項第3 款、第
7 條、第9 條，刑法第28條、第320 條第1 項、第47條第1 項，
刑法施行法第1 條之1 ，判決如主文。
本案經檢察官潘國威到庭執行職務
中    華    民    國    95    年    8     月    17    日
                  刑事第一庭    法  官  羅培毓
以上正本證明與原本無異。
如不服本判決應於收受本判決送達後10日內向本院提出上訴書狀
，其未敘述上訴理由者，並得於提起上訴後10日內向本院補提理
由書狀（均須按他造當事人之人數附繕本）「切勿逕送上級法院
」
中    華    民    國    96    年    8     月    17    日
                                書記官  張儷薾
附錄本案論罪科刑法條：
中華民國刑法第320條
意圖為自己或第三人不法之所有，而竊取他人之動產者，為竊盜
罪，處 5 年以下有期徒刑、拘役或 5 百元以下罰金。
意圖為自己或第三人不法之利益，而竊佔他人之不動產者，依前
項之規定處斷。
前二項之未遂犯罰之。


司法院資訊處製作；財團法人民間司法改革基金會備份。
